臺灣宜蘭地方法院刑事判決
111年度交易字第106號
公  訴  人  臺灣宜蘭地方檢察署檢察官
被      告  簡嘉慧



上列被告因過失傷害案件，經檢察官提起公訴（110年度偵字第7
623號），嗣被告於準備程序中就被訴事實為有罪之陳述，經本
院裁定改行簡式審判程序審理，判決如下：
    主  文
簡嘉慧犯過失傷害罪，處有期徒刑參月，如易科罰金，以新臺幣
壹仟元折算壹日。
    犯罪事實
一、簡嘉慧於民國110年6月22日上午11時37分許，駕駛車牌號碼00
    0-0000號自用小客車，沿宜蘭縣宜蘭市中山路二段由北往南
    方向行駛，本應注意設有禁止臨時停車標誌、標線處所不得
    臨時停車，且汽車臨時停車或停車，汽車駕駛人開啟車門時
    ，應注意行人、其他車輛，並讓其先行，且確認安全無虞後
    ，再將車門開啟至可供出入幅度，而依當時天候晴、日間自
    然光線、路面狀態乾燥、無缺陷、無障礙物、視距良好，並
    無不能注意之情形，竟均疏未注意，僅因車輛閃爍警示，先
    將該自小客車臨停在劃有禁止臨時停車網狀線、紅色標線之
    宜蘭縣○○市○○路○段000號前路旁，復疏未注意左後方來車即
    貿然開啟駕駛座車門，適楊郁芳騎乘車牌號碼000-000號普
    通重型機車，沿同路段由北往南方向駛至該處，因閃避不及
    與簡嘉慧所開啟之駕駛座旁車門發生擦撞，致人車倒地，受
    有頭部、右上肢、下背部及下肢多處擦挫傷、頸部肌肉拉傷
    、暈眩、胸悶等傷害。
二、案經楊郁芳訴由宜蘭縣政府警察局宜蘭分局報告臺灣宜蘭地
    方檢察署檢察官偵查起訴。
    理  由
一、本件被告簡嘉慧所犯係死刑、無期徒刑或最輕本刑為3年以
    上有期徒刑或高等法院管轄第一審案件以外之罪，其於準備
    程序期日就被訴事實為有罪之陳述，經本院告知簡式審判程
    序之旨，並聽取公訴人、被告之意見後，業經本院依刑事訴
    訟法第273條之1第1項規定裁定改行簡式審判程序，是依刑
    事訴訟法第273條之2規定，本案證據調查不受同法第159條
    第1項、第161條之2、第161條之3、第163條之1及第164條至
    第170條規定之限制，合先敘明。
二、認定事實所憑之證據及理由：
  ㈠上開犯罪事實，業據被告於警詢、偵查、本院準備程序及審
    理時均坦承不諱，核與證人即告訴人楊郁芳於警詢、偵訊時
    指訴情節大致相符，並有道路交通事故現場圖、道路交通事
    故調查報告表㈠、㈡、路口監視器錄影畫面擷取照片、行車紀
    錄器錄影畫面擷取照片、事故現場暨車損照片、國立陽明交
    通大學附設醫院診斷證明書、病歷資料、羅東博愛醫院診斷
    證明書、新南大中醫診所診斷證明書等在卷可稽，足認被告
    上揭自白與事實相符，應可採信。
  ㈡按設有禁止臨時停車標誌、標線處所不得臨時停車；汽車臨
    時停車或停車，汽車駕駛人或乘客開啟或關閉車門時，應注
    意行人、其他車輛，並讓其先行，確認安全無虞後，再將車
    門開啟至可供出入幅度，迅速下車並關上車門。道路交通安
    全規則第111條第1項第3款、第112條第5項第3款、第4款定
    有明文。而觀諸前揭卷附道路交通事故調查報告表㈠所載，
    案發當時天候晴、日間自然光線、柏油路面乾燥無缺陷亦無
    障礙物、視距良好，足見被告並無不能注意之情事，竟在設
    有禁止臨停標線處所臨時停車，且未注意左後方來車，貿然
    開啟駕駛座車門時，告訴人騎乘車牌號碼000-000號普通重
    型機車，沿同路段由北往南方向駛至該處，因閃避不及與該
    車門發生擦撞，足見被告對本件車禍之發生有過失，甚為明
    確。又告訴人因本件車禍，受有如犯罪事實欄所載之傷害，
    有前開診斷證明書附卷可佐，則被告過失行為與告訴人之受
    傷結果間，具有相當因果關係，亦可認定。
  ㈢綜上所述，被告前揭任意性自白與事實相符，故本件事證已
    臻明確，被告犯行堪予認定，應依法論科。
三、論罪科刑：
  ㈠核被告所為，係犯刑法第284條前段之過失傷害罪。
  ㈡被告於本案肇事後，報案人或勤指中心轉來資料未報明肇事
    人姓名，於警員據報前往現場處理時，被告在場，在有偵查
    犯罪職權之公務員未發覺為犯嫌前，當場承認肇事等情，有
    自首情形紀錄表1紙附卷可查，核與自首要件相符，爰依刑
    法第62條前段規定減輕其刑。
  ㈢爰審酌被告駕駛車輛行駛於道路，本應謹慎注意，竟疏未注
    意將車輛臨停在劃有禁止臨時停車紅色標線路旁，復疏未注
    意左後方來車即貿然開啟駕駛座車門，因而肇致本件車禍，
    並令告訴人受有前述傷勢，損害非輕，實有不該，兼衡被告
    犯後坦承犯行，暨被告雖有調解意願，惟因調解金額與告訴
    人未能達成共識，迄今仍未能與告訴人調解成立並賠償其所
    受損害，但被告另有投保第三人責任險，理賠上限逾新臺幣
    （下同）500萬元等情，併考量被告前無任何犯罪前科之素
    行，審理時自陳大學畢業之智識程度，目前從商、離婚、家
    中尚有1名學齡中子女需其扶養等生活狀況，以及告訴人就
    本案之意見等一切情狀，量處如主文所示之刑，並諭知易科
    罰金之折算標準。
據上論斷，應依刑事訴訟法第273條之1第1項、第299條第1項前
段，判決如主文。
本案經檢察官梁光宗提起公訴，檢察官劉憲英到庭執行職務。
中　　華　　民　　國　　111 　年　　9 　　月　　 8　　日
                  刑事第三庭法  官  游欣怡
以上正本證明與原本無異。
如不服本判決應於收受本判決後20日內向本院提出上訴書狀，並
應敘述具體理由。若未敘述理由者，應於上訴期間屆滿後20日內
向本院補提理由書狀(均須按他造當事人之人數附繕本)。
                            書記官　翁靜儀
中　　華　　民　　國　　111 　年　　9 　　月　　 8　　日
附錄本案論罪科刑法條：
中華民國刑法第284條
因過失傷害人者，處1年以下有期徒刑、拘役或10萬元以下罰金
；致重傷者，處3年以下有期徒刑、拘役或30萬元以下罰金。